# 请教陈版主：以资本公积补亏问题。

提问人：lxizeng 时间：2013-08-02 22:25:23
请教陈版主：我单位遇到以资本公积增资的问题,举一个简单些的例子来说明吧: 2011年A公司与B公司共同投资设立C公司，C公司实收资本共 1000 万，其中A 公司投入 600 万， 占60%，B公司投入 400 万，占40% 。 2012 年后A公司又投入 500 万，但C公司未做增资处理,而是记入”资本公积”. A公司将该笔业务增加对C公司的长期股权投资处理（这么做的结果是A公司的长投变为600+500=1100万，与实收资本中所占份额 900 万出现差额 200 万） 2013 年, C公司想将以上 500 万做增资处理.问题： 1. 2012年A公司的帐务处理是否正确？ 2.增资的 500 万是只能按照A公司60% ,B公司40%的股权比例进行增资,还是可以由A公司,B公司约定不按股权比例, 由A享有 200万,B享有 300 万进行增资. 3. 假设增资的 500 万是按照股权比例转增资本的(A公司 300 万,B公司 200 万), 增资后C公司实收资本为1000+500万=1500万, 其中A 公司600+300=900万。对于A公司来说,目前账面的长期股权投资为 1100 万,那么 A公司的长期股权投资是否应按照在C公司实收资本中所占份额 900 万进行调整？ 如果不调整的话如何理解长投为 1100 万，而在实收资本中占 900 万的差额?

回答人：chenyiwei
1 、如果股东一致同意增资额不增加实收资本的，则被投资企业收到出资时可以计入资本公积处理，但要关注是否可能存在税务风险，即计入资本公积的只能是扣税后净额。 2 、这是法律问题，建议咨询律师。我个人理解是除非股东之间有特殊约定，其他情况下均应按照股权比例分享权益。 3 、并无任何规定表明长期股权投资的成本必须和被投资企业的实收资本成比例。长期股权投资的累计成本表明累计发生的为取得投资而支付的对价金额，与在被投资企业实收资本中所占份额无必然联系。